# 求助

提问人：李哈哈 时间：2020-03-03 08:05:27
求助各位大神：cpa考试存货章节
甲公司增值税一般纳税人， 17 年 1 月 1 日，库存原材料账面余额为 2500 万元，账面价值为 2000 万元；当年购入原材料增值税专用发票注明价款为 3000 万元，增值税额为 510 万元，当年领用原材料按先进先出发计算的发出成本为 2800万元（不含存货跌价准备）；当年末原材料的成本大于其可变现净值，两者差额为 300 万元。不考虑其他因素， 17年 12 月 31 日原材料的账面价值是（）？
为什么在计算原材料期末的成本时按照期初账面余额2500+3000-2800计算，而不是用账面价值2000+3000-2800计算？

回答人：chenyiwei
1 、资产的成本（账面余额）是不扣除减值准备或跌价准备的，账面价值是扣除这两项准备后的。
2 、实务操作中，减值准备不会在每发生一笔交易时就同步结转调整，而是年末一次性调整，所以年度内增减变动金额都是指原成本，不扣除减值准备。先计算出期末成本，再将库存成本与可变现净值比较得出期末应计提的减值准备金额。

提问人：盛夏的果实zxc 时间：2020-04-01 08:05:28
求助陈版，求助大家，’计入权益的累计公允价值变动"指的是什么呢？深交所年报里面金融资产披露有这一项，不知道怎么填

回答人：chenyiwei
你的出处是哪里？金融资产项目的报表附注中似乎没有你说的这张表？

提问人：Sophy_Nolan 时间：2020-04-11 08:05:32
请问一下所得税费用披露内容 还原表里面 是否需要将适用不同税率的子公司 全部纳税调增调减及未确认可弥补亏损等事项的金额 还原为母公司的税率？

回答人：chenyiwei
按法定/适用税率计算的所得税费用：利润总额乘以母公司的适用税率（如 25 ％）。
子公司适用不同税率的影响：反映部分子公司的适用税率不同于母公司（如子公司为高新技术企业或适用西部大开发优惠等）的影响，等于适用税率不同的子公司的利润总额乘以母子公司适用税率之差。如某个子公司适用 15 ％税率，当期该子公司利润总额为 100 万元，而母公司适用 25 ％税率，则该项目填写“-10万元”。
后面各项目就是按照各子公司自身适用税率计算其影响金额，不再统一按母公司税率计算了。

提问人：dxxd_ren 时间：2020-11-24 15:10:00
供暖企业在三月份多供了 3 天，发生成本 200 万， 11 月份政府将 200 万补给了企业，企业做其他收益还是冲减成本还是做收入？

回答人：chenyiwei
供暖企业在 3 月多供暖三天的原因是什么？此前当地的供暖服务管理规定或者与用户的供暖合同中有无此类情况下延长供暖约定？这类情况是否偶发？此前遇到此类情况时是否也同样可以收到政府对延长供暖期内实际成本的据实补助？

提问人：dxxd_ren 时间：2020-11-25 08:48:00
以前没有，今年因为天气冷，政府要求供暖延长 3 天

回答人：chenyiwei
如是，倾向于认为是政府购买服务。成本因 3 月份已经发生，故应在发生时计入损益；收入则在政府明确承诺补偿且金额能够可靠计量时确认。